# ERICK MARTIN ALJOVIN MATHEY MEDICO NEUMOLOGO

CMP: 40677 RNE: 45365

Av. Principal 465 Dpto. 708 Celular: 998851819

E-mail: dr.ealjovinm@gmail.com / erick.aljovin@upch.pe

Médico Cirujano con especialidad en Neumología por la Universidad Cayetano Heredia, con experiencia en el manejo de paciente con diversas patologías respiratorias. Profesional responsable, orientado a resultados de objetivos a corto y largo plazo, liderazgo, trabajo en equipo y destacada vocación de servicio. Sólidos valores, altamente motivado con un buen nivel de tolerancia al trabajo bajo presión.

# **EXPERIENCIA PROFESIONAL**

#### C.M.I RIMAC - DIRIS LIMA NORTE

Cargo: Medico Neumólogo.

Funciones: Realizar consulta externa de la Especialidad, Apo-

yo al Programa de Tuberculosis, atención a domici-

lio, y procedimientos pertinentes al servicio.

Tiempo laborado: Octubre 2022 – Hasta la actualidad.

Lugar: Rímac

Experiencias Obtenidas:

- Experiencia en manejo de patologías en establecimientos del primer nivel de atención.
- Experiencia en manejo de pacientes con Asma.
- Experiencia en manejo de pacientes con TBC.
- Experiencia en manejo de pacientes con Enfermedades Obstructivas
- Experiencia en manejo de pacientes con Enfermedades Intersticiales.

### **C.S ENSENADA - PUENTE PIEDRA**

Cargo: Medico Neumólogo

Funciones: Realizar consulta especializada, Teleconsultas y

Teleinterconsultas, Responsable del Programa de

Tuberculosis.

Tiempo laborado: Julio 2021 – Setiembre 2022

Lugar: Puente Piedra

Experiencias Obtenidas:

 Experiencia en manejo de patologías en establecimientos del primer nivel de atención.

- Experiencia en manejo de pacientes con TBC.
- Experiencia en manejo de pacientes con Asma.
- Experiencia en manejo de pacientes con Enfermedades Obstructivas
- Experiencia en manejo de pacientes con Enfermedades Intersticiales.

### **HOSPITAL NACIONAL CAYETANO HEREDIA**

Cargo: Residente de Neumología

Funciones: Manejo del Piso de Neumología, Interconsultas,

Procedimientos, Broncofibroscopia y Biopsias.

Tiempo laborado: Julio 2017 – Junio 2021 Lugar: San Martin de Porres

Experiencias Obtenidas:

• Manejo de las diversas emergencias que comprometen la vía aérea.

• Manejo de Enfermedades infecciosas respiratorias

• Manejo de Enfermedades Respiratorias Obstructivas

• Manejo de Enfermedades Respiratorias Intersticiales.

#### **SANNA**

Cargo: Médico de Atención Domiciliaria. Funciones: Atenciones de médico a Domicilio.

Tiempo laborado: Junio 2016 – Abril 2017.

Lugar: Surquillo

Experiencias Obtenidas:

Atenciones a Domicilio de pacientes en Medicina General.

Manejo de Traslados de pacientes.

Conocimiento de los procesos de atención MAD

## **RED DE SALUD LIMA NORTE IV - PUENTE PIEDRA**

Cargo: Jefe de la Unidad de Emergencias y Desastres.

Jefe de la Unidad de Referencias y Contrareferen-

cias.

Tiempo:

Brigadista de Intervención Inicial Oficina General

de Defensa Nacional - Ministerio de Salud

Funciones: Coordinación del área de Emergencia y Desastres,

Gestión del Riesgo de Emergencias y Desastres, Coordinación de Referencias y Contrareferencias,

Abril 2014 – Mayo 2016.

Lugar: Distrito Puente Piedra

#### Experiencias Obtenidas:

- Conocimiento en Gestión del Riesgo de Emergencias y Desastres.
- Manejo de Simulacros
- Manejo de brigadas de Intervención Inicial.
- Manejo y Coordinación de referencias y Contrareferencias.

#### RIMAC SEGUROS EPS

Cargo: Medico Consultor.

Funciones: Realizar orientaciones médicas telefónicas, Coor-

dinar consultas médicas a domicilio, realizar traslados y evacuaciones, auditoria y coordinación de

recetas médicas.

Tiempo laborado: Julio 2008 – Abril 2014.

Lugar: Cercado de Lima

Experiencias Obtenidas:

• Implementación de procesos para las atenciones médicas telefónicas.

Coordinación de Atenciones de MAD.

Manejo de Traslados de pacientes.

#### **C.M.I SANTA ROSA - PUENTE PIEDRA**

Cargo: Medico Asistencial – Médico Jefe.

Funciones: Realizar consulta externa, atención a domicilio,

cirugía menor y procedimientos pertinentes al

servicio.

Tiempo laborado: Julio 2012– Marzo 2014.

Lugar: Puente Piedra

Experiencias Obtenidas:

• Experiencia en manejo de patologías en establecimientos del primer nivel de atención.

• Experiencia en manejo de pacientes con TBC.

• Experiencias en pacientes de la tercera edad.

• Conocimiento en el manejo administrativo en el área logística, de recursos humanos y planeamiento en la ejecución de las actividades diarias.

## **C.S ENSENADA - PUENTE PIEDRA**

Cargo: Medico Asistencial.

Funciones: Realizar consulta externa, atención a domicilio,

cirugía menor y procedimientos pertinentes al

servicio.

Tiempo laborado: Julio 2009 – Junio 2012

Junio 2016 – Junio 2017

Lugar: Puente Piedra

Experiencias Obtenidas:

• Experiencia en manejo de patologías en establecimientos del primer nivel de atención.

• Experiencia en manejo de pacientes con TBC.

• Experiencias en pacientes de la tercera edad.

• Conocimiento en el manejo administrativo en el área logística, de recursos humanos y planeamiento en la ejecución de las actividades diarias.

#### **C.S JERUSALEN - PUENTE PIEDRA**

Cargo: Medico Asistencial – Médico Jefe

Funciones: Realizar consulta externa, cirugía menor y proce-

dimientos pertinentes al servicio.

Tiempo laborado: Enero 2007 – Junio 2009

Lugar: Puente Piedra

Experiencias Obtenidas:

- Experiencia en manejo de patologías en establecimientos del primer nivel de atención.
- Experiencia en manejo de pacientes con TBC.
- Experiencias en pacientes de la tercera edad.
- Conocimiento en el manejo administrativo en el área logística, de recursos humanos y planeamiento en la ejecución de las actividades diarias.

#### **CLAS LAURA CALLER IBERICO**

Cargo: Medico SERUMS asistencial.

Funciones: Atención inicial en el manejo de Urgencias en es-

tablecimientos del primer nivel, atención de las diferentes enfermedades de consulta externa, ma-

nejo de pacientes de programa de TBC.

Tiempo laborado: Mayo 2003 – Mayo 2004

Lugar: Los Olivos.

Metas Obtenidas:

- Control eficaz en los tiempos de atención inicial en el servicio de Urgencias implementando un mejor manejo del personal médico.
- Estructuración del plan de atención básico a nivel preventivo para pacientes.

## **FORMACION**

## Título de Médico General

Médico Cirujano egresado de la Universidad Particular San Martín de Porres; Internado en el Hospital Dos de Mayo – Instituto Materno Perinatal – Instituto de Salud del Niño

2003

#### **Especialidad**

Neumología en el Hospital Cayetano Heredia por la Universidad Peruana Cayetano Heredia.

2017-2021

#### Cursos

- Curso de Brigada de Intervención Inicial DIGERD MINSA 2015
- Curso de SVB/BLS para profesionales de la salud organizado por la AMERICAN HEART ASSOCIATION - 2017
- Curso de Advance Cardiovascular Life Support (ACLS) para profesionales de la salud organizado por la AMERICAN HEART ASSOCIATION - 2021
- Curso de ASMA ZERO Sociedad Peruana de Neumología (SPN) 01 y 08 de Junio del 2021
- VII Congreso Andino de Neumología y Neumología Pediátrica Sociedad Peruana de Neumología (SPN) 014, 05, 06 y 11, 12, 13 de Agosto del 2021.
- Capacitaciones Virtuales sobre Asma en Niños Sociedad Peruana de Neumología (SPN) 07, 12, 21 y 28 de Abril del 2022.
- Curso PUNTOS CLAVE SOBRE EL DIAGNOSTICO Y TRATAMIENTO DEL ASMA Sociedad Peruana de Neumología (SPN) 08 Y 09 DE JULIO DEL 2022.
- Curso ASMA ZERO: NUEVAS EVIDENCIAS EN EL MANEJO DEL ASMA Sociedad Peruana de Neumología (SPN) 16 y 23 de Agosto del 2022.

## Diplomado

Diplomado en Epidemiologia, Colegio Médico del Callao 2005

Diplomado en Auditoria Médica, Colegio Médico del Callao 2005

## **DATOS PERSONALES**

• ESTADO CIVIL: CASADO

• IDIOMAS: INGLES INTERMEDIO

NACIONALIDAD: PERUANADNI: 10327721

# **REFERENCIAS**

MC JULISSA ARANDA MACEDO 996150305

MC ADOLFO LLANQUE CRISOSTOMO – DIRIS LIMA NORTE 968990423